【裁判字號】    92,易,2215
【裁判日期】    920917
【裁判案由】    傷害
【裁判全文】
臺灣板橋地方法院刑事判決                        九十二年度易字第二二一五號
    公  訴  人  臺灣板橋地方法院檢察署檢察官
    被      告  乙○○
                甲○○
右列被告等因傷害案件，經檢察官提起公訴（九十二年度偵字第九０九五號），本院
判決如左：
    主  文
乙○○傷害人之身體，處拘役肆拾日，如易科罰金，以參佰元折算壹日。木棒壹支沒
收。
甲○○無罪。
    事  實
一、乙○○前曾有過失致死、偽造文書等前科，惟均不構成累犯，其中於九十年間因
    偽造文書案件，經台灣台北地方法院判處有期徒刑三月，緩刑二年確定，現仍在
    緩刑期間，仍不知悔改，因懷疑其妻與甲○○間交往過於密切，於九十二年三月
    二十日二十時許，在臺北縣三重市○○街二號前，先於不詳處所拾得他人丟棄而
    由乙○○先占取得所有權之木棒一支，基於傷害之犯意，見甲○○購物自外返家
    ，即持木棒自後朝甲○○之右側頭部毆擊，甲○○因而倒地，受有外耳未明示部
    位之開放性傷口、臉、頭皮及頸部挫傷及髖挫傷等傷害。嗣甲○○起身後與乙○○為爭奪木棒而拉扯，並與搭載甲○○返家之計程車司機丙○○協力搶下木棒後
    ，乙○○始逃離現場。
二、案經甲○○訴由台北縣政府警察局三重分局報請臺灣板橋地方法院檢察署檢察官
    偵查起訴。
    理  由
壹、有罪部分：
一、右揭事實業據被告乙○○供認確有持木棒毆打甲○○右側頭部等情不諱，核與告
    訴人甲○○於偵審中指訴之情節大致相符，亦與證人即當天搭載甲○○返家之丙○○證稱：「：：當時是晚上七點，被告李（正義）在台北市○○○路與貴陽街
    口攔我的車子，要載東西到三重，下車後他叫我幫他搬東西到屋裡，下車地點是
    發生衝突地點，我搬進去要出來時在大門口看到被告林（龍吉）拿一根棍子衝進
    去，就往被告李的頭上敲下去，被告李就倒地，後來被告李起來要搶他的棍子，
    二人就在拉拉扯扯，我就過去把棍子搶來，我搶來後被告林就跑了。」等語（詳
    本院九十二年八月二十日訊問筆錄）大致相符，復有被告乙○○所持前開供犯罪
    所用之木棒一支、照片一幀在卷可佐，而告訴人甲○○確受有上揭傷害，並有祐
    民綜合醫院診斷證明書一紙在卷可稽，事證明確，被告乙○○犯行可堪認定。
二、核被告乙○○傷害人之身體，所為係犯刑法第二百七十七條第一項之罪。爰審酌
    被告之前科素行、犯罪之動機、目的、手段、告訴人所受傷害之程度、犯後坦承
    犯行，惟尚未與告訴人達成民事和解之態度等一切情狀，量處如主文所示之刑，
    並諭知易科罰金折算標準，以資懲儆。又供犯罪所用之木棒一支，係他人丟棄而
    為被告乙○○所拾得，並因先占而取得所有權，為被告所有之物，應依法宣告沒
    收，併此敘明。
貳、無罪部分：
一、公訴意旨另以：被告甲○○於右開時地，亦基於傷害之犯意，而與告訴人乙○○
    互相毆打對方，致乙○○因而受有左前胸挫傷；因認被告甲○○亦涉有刑法第二
    百七十七條第一項傷害之罪嫌。
二、按犯罪事實應依證據認定之，無證據不得推定其犯罪事實。又不能證明被告犯罪
    者，應諭知無罪之判決，刑事訴訟法第一百五十四條、第三百零一條第一項分別
    定有明文。所謂證據，係指足以認定被告確有犯罪行為之積極證據而言，該項證
    據自須適合於被告犯罪事實之認定，始得採為斷罪資料。苟積極證據不足為不利
    於被告事實之認定時，即應為有利於被告之認定，更不必有何有利之證據（參照
    最高法院二十九年上字第三一○五號、三十年上字第八一六號判例）。再按告訴
    人指訴是以被告受刑事訴追為目的，是其陳述是否與事實相符，仍應調查其他證
    據以資審認，不得僅憑告訴人指訴據遽令被告入罪，最高法院五十二年台上字第
    一三○○號著有判例可循。
三、本件公訴人認定被告甲○○涉犯傷害罪嫌，無非係以告訴人乙○○之指訴及其所
    提之驗傷診斷書為其論據。惟訊據被告甲○○則堅決否認有何傷害犯行，辯稱：
    當天伊購物返家後，即請搭載伊返家之計程車司機丙○○幫伊將物品搬入屋內，
    詎告訴人乙○○即持木棒自後方往伊右後腦部毆打，伊倒地起身後為免再遭毆打
    即與乙○○搶奪該木棒而拉扯，伊並未毆打乙○○，乙○○所受傷害亦非伊造成
    的云云，經核其所辯與證人丙○○於本院證述：「：：當時是晚上七點，被告李
    （正義）在台北市○○○路與貴陽街口攔我的車子，要載東西到三重，下車後他
    叫我幫他搬東西到屋裡，下車地點是發生衝突地點，我搬進去要出來時在大門口
    看到被告林（龍吉）拿一根棍子衝進去，就往被告李的頭上敲下去，被告李就倒
    地，後來被告李起來要搶他的棍子，二人就在拉拉扯扯，我就過去把棍子搶來，
    我搶來後被告林就跑了。」等語大致相符，而告訴人乙○○於本院審理中亦自承
    ：伊所受之傷害係被告乙○○當天要搶伊木棒拉扯時將伊撞傷的等語（詳本院九
    十二年八月二十七日審判筆錄），則被告甲○○是否有出手或以木棒故意毆打傷
    害告訴人乙○○，顯有可疑；再參以，自告訴人所提附於偵查卷宏仁醫院診斷證
    明書之記載以觀，告訴人乙○○所受傷害僅左前胸挫傷六乘一乘０點一公分，則
    告訴人乙○○縱確受有前揭之傷害，亦應係被告甲○○與告訴人乙○○拉扯中所
    撞傷等情，應堪認定。按被告甲○○於右開時地購物返家之際，突遭告訴人乙○○持木棒毆打右側頭部等情，業如前述，則其為免再遭告訴人乙○○之毆擊，而
    與乙○○因搶奪木棒而相互拉扯，縱於拉扯之際致乙○○受到撞擊而受有前開傷
    害，亦難遽以認定被告甲○○有傷害告訴人乙○○之故意，是本件自難僅憑告訴
    人乙○○之指訴，遽為被告甲○○有罪事實認定之基礎，則被告甲○○辯稱伊並
    未故意傷害告訴人乙○○等情，尚值採信，此外，復查無其他積極證據足證被告
    甲○○有公訴人所指傷害之犯行，既不能證明其犯罪，自應為無罪之諭知。
據上論斷，應依刑事訴訟法第二百九十九條第一項前段、第三百零一條第一項前段，
刑法第二百七十七條第一項、第四十一條第一項前段、第三十八條第一項第二款，罰
金罰鍰提高標準條例第一條前段、第二條，判決如主文。
本案經檢察官高智美到庭執行職務。
中      華      民      國      九十二      年      九      月  十七    日
                                  臺灣板橋地方法院刑事第二庭
                                      法  官  林  春  長
右正本證明與原本無異
如不服本判決應於送達後十日內向本院提出上訴狀
                                      書記官  林  志  憲
中      華      民      國      九十二      年      九      月   十八   日
附錄本案論罪科刑法條全文：
刑法第二百七十七條第一項：傷害人之身體或健康者，處三年以下有期徒刑、拘役或
  一千元以下罰金。


司法院資訊處製作；財團法人民間司法改革基金會備份。
